臺灣板橋地方法院交通事件裁定　96年度交聲字第1657號
原處分機關　臺北市交通事件裁決所
異　議　人　甲○○
上列受處分人即異議人因違反道路交通管理處罰條例案件，對於
臺北市交通事件裁決所於民國96年10月15日所為之北市裁二字第
22-C00000000號裁決處分，聲明異議，本院裁定如下：
    主  文
異議駁回。
    理  由
一、原處分意旨略以：受處分人即異議人甲○○騎乘LJC-689 號
    機車於96年9 月3 日下午10時37分，在台北縣樹林市○○街
    處，經警攔停舉發駕車行經有燈光號誌管制之交岔路口闖紅
    燈之違規，依道路交通管理處罰條例第53條第1 項規定，處
    罰鍰新臺幣1800元，並記違規點數3 點。
二、異議意旨略以：舉發當天晚上伊從臺北補習完要回到伊居住
    之樹林俊英街，經過俊英街110 巷口時，遭警察攔檢稱伊闖
    紅燈，惟伊印象中當時並沒有看到紅燈，因為伊平常都是騎
    乘機車，都會注意到號誌的燈號，伊印象當時燈號為綠燈，
    所以伊就會通過路口，警察攔下伊後問伊闖紅燈，是否知道
    時，伊就回頭看了燈號為紅燈，但因為距離伊停車的地點有
    一段距離，伊記得當時前面尚有一台機車，我們行駛的距離
    很近，但警察並沒有攔下前面那台機車，而且我家也住在那
    裡，並沒有闖紅燈的必要，當天伊雖然有點感冒，但伊的精
    神還很清醒，伊當時騎乘機車時，伊的手有拿衛生紙擦鼻涕
    ，不可能只有擦一下，號誌就從綠燈變為紅燈等語。
三、按汽車駕駛人（含機器腳踏車），行經有燈光號誌管制之交
    岔路口闖紅燈者，處新臺幣（下同）1,800 元以上，5,400
    元以下罰鍰，汽車駕駛人並記違規點數3 點，道路交通管理
    處罰條例第53條第1 項、第63條第1 項第3 款分別定有明文
    。
四、查本件異議人前開之違規行為，有臺北縣政府警察局舉發違
    反道路交通管理事件通知單1 紙及臺北市交通事件裁決所於
    96年10月15日所為之北市裁二字第22-C00000000號裁決處分
    附卷可證。異議人雖否認有何違規行為，並以前開情詞置辯
    。惟異議人確於前開時、地有前揭之違規事實，業據證人即
    本件舉發之員警丁維駿於本院審理中到庭證稱：伊有開此舉
    發通知單，當時是在俊英街執行勤務，距離號誌約二十公尺
    ，因為要讓駕駛人緩衝的距離，本件當日舉發經過伊有印象
    ，當時我們攔查闖紅燈的情形，有給民眾一些緩衝的時間，
    因為我們會在轉變為紅燈之後三、四秒後才開始執行攔下闖
    紅燈的駕駛，而我們執勤的旁邊有一家全家便利商店，所以
    視線不會受到阻礙，攔檢異議人下來時，我記得駕駛人說她
    感冒，也不太清楚有沒有變紅燈，我也有請駕駛人轉頭看燈
    號，當時異議人之車速正常，從異議人通過路口到我攔下異
    議人時，對向車道的車子也都停下來了，有時如果有多輛車
    子違規時，我們會考慮安全性，來決定是否攔查，對於異議
    人陳述說前面有一台機車，但我沒有注意到，異議人當時稱
    她沒有注意到號誌，還說她感冒剛補習回來等語明確，復參
    諸警員當庭所繪製之現場簡圖所示，異議人係直行車輛，且
    依警員所述其站立之位置，光線充足，確可清楚看到路口之
    號誌無誤，又苟依異議人所述，其於通過路口時，號誌猶未
    轉換為紅燈云云，惟依警員所站立之位置已能清楚辨認當時
    號誌之轉換，苟異議人所陳為真，則舉發之警員為免爭議，
    自無以加以攔查舉發之理，末按交通警員製單舉發違反道路
    交通管理處罰條例所列之違規行為，係公務員基於職務上權
    力，依法就特定之具體事件所為具公法上效果之單方行政行
    為，基於公務員為公法上行為具有公信力之原則，該行政處
    分當可被推定為真正，本此公信原則，立法者乃賦予行政機
    關制定違反道路交通事件統一裁罰標準及處理細則，使執勤
    警員得當機處分以達其維護交通秩序、安全之行政目的。查
    本件證人丁維駿對異議人闖紅燈之違規情形與舉發經過均能
    詳為陳述，細繹其證述內容並無前後矛盾或與事理不符而存
    有瑕疵之處，審酌其與異議人並不相識而無嫌隙，應無甘冒
    偽證罪刑責風險而設詞構陷異議人之理，堪信係據實以陳。
    而本件異議人既未能提出任何關於舉發不實之事證，復查無
    任何證據足資證明執勤員警有何捏造事實違法取締之不法情
    事，證人本於維護交通秩序、安全職責所為之舉發，自應受
    到合法、正確之推定，而得據以認定異議人上開違規之事實
    。至異議人雖以其前方尚有一輛機車，何以警員未加攔查取
    締云云置辯，惟警員依職權攔查舉發違規行為本具有獨立之
    行政裁量權限，對於違規行為之認定，本即有因時地而制宜
    ，尚難僅憑異議人單方所陳其他車輛未經攔查舉發，即應認
    渠車並無闖紅燈之情事云云，為可採信，因之本件異議人所
    為之異議，尚難憑採，是本件原處分機關就異議人之「駕車
    行經有燈光號誌管誌之交岔路口闖紅燈」行為，援引道路交
    通管理處罰條例第53條第1 項規定裁處異議人罰鍰1,800 元
    ，並予記違規點數3 點，核無違法或不當，異議人聲明異議
    為無理由，應予駁回。
五、據上論斷，應依道路交通案件處理辦法第19條裁定如主文。
中　　華　　民　　國　　96　　年　　11　　月　　30　　日
                      交通法庭  法　官  徐蘭萍
上列正本證明與原本無異。
如不服本裁定，應於裁定送達後五日內敘明抗告理由，向本院提
出抗告狀。
                                書記官  莊川億
中　　華　　民　　國　　96　　年　　12　　月　　5 　　日
